臺灣新竹地方法院刑事判決　　　　　　　　　　　　　九十一年度易字第六三號
　　公　訴　人　臺灣新竹地方法院檢察署檢察官
　　被　　　告　乙○○
　　被　　　告　甲○○
右列被告因傷害案件，經檢察官提起公訴（九十一年度偵字第二七五八號），本院判
決如左：
    主  文
乙○○傷害人之身體，處罰金壹仟元，如易服勞役，以佰元折算壹日。
甲○○傷害人之身體，處罰金壹仟元，如易服勞役，以佰元折算壹日。
    理  由
一、乙○○於民國九十一年四月二十九日十五時三十分許，至新竹市○○區○○路五
    段四七九巷二號張萬吉之住處，欲向張萬吉追討互助會會款時，因見張萬吉之子
    甲○○，即向甲○○詢問張萬吉在家否，甲○○回稱不在後，乙○○即逕往張萬
    吉之房間探看，發現張萬吉在家，隨即質問甲○○為何稱張萬吉不在，二人因而
    發生爭執，並分別基於傷害之故意，互以徒手毆打對方，致乙○○受有頭皮下血
    腫、左耳後瘀血之傷害，甲○○則受有前胸表淺擦傷之傷害。
二、案經乙○○、甲○○訴由新竹市警察局第三分局報請臺灣新竹地方法院檢察署檢
    察官偵查起訴。
    理  由
一、訊據被告乙○○、甲○○固不否認有於上揭時地發生爭執，然均矢口否認有傷害
    犯行，被告乙○○辯稱：：：我問甲○○你爸在怎麼說不在，甲○○與他爸爸就
    出手打我，：：我用手撥開甲○○，沒有打甲○○云云；被告甲○○則辯稱：乙
    ○○來我家問我爸呢，我說不知道，她就衝到我爸房間看，她說我騙她出來後就
    出拳打我，：：先出拳打我的臉，再連續出拳打我胸部，：：我沒有反擊，不知
    道乙○○的傷怎麼來的云云。經查：證人張萬吉於警詢時即證稱：是乙○○要到
    我家裡收會錢，問我兒子甲○○說我在不在，甲○○因為不知道我在家，乙○○
    就到屋內開我的房門，看見我在家，就走到客廳打甲○○說你父親張萬吉在家，
    所以二人才會打起來等語（見偵查卷第十頁背面）；又證人孫銓祥、張貴芬、彭
    金彩除均於警詢時為與張萬吉相同之證述內容外，並均稱有看見被告乙○○毆打
    被告甲○○等語（見偵查卷第十一、十三、十五頁）。查上開證人雖分別為被告
    甲○○之父親、姊夫、姊姊及女友，所為之證詞難免有偏頗之虞，但各該證人對
    於被告二人起爭執之緣由，即被告乙○○質問被告甲○○為何稱張萬吉不在家乙
    情，所為之陳述卻與被告乙○○於本院之供述相符，故上開證人之證詞尚可採信
    ；而依證人張萬吉之證述，可見被告二人於爭執後確實有互毆之行為，被告乙○
    ○雖否認傷害犯行，然查上開證人即孫銓祥、張貴芬、彭金彩均已證稱有看到被
    告乙○○毆打被告甲○○；又被告甲○○雖亦否認毆打被告乙○○，然查當時僅
    被告二人間發生爭執，而被告乙○○於爭執後隨即受傷，顯然係受被告甲○○毆
    打所致甚明；而被告乙○○因此受有頭皮下血腫、左耳後瘀血之傷害，被告甲○
    ○則受有前胸表淺擦傷之傷害，亦有行政院衛生署新竹醫院甲種診斷證明書二紙
    在卷足參（見偵查卷第十九、二十頁），故被告乙○○、甲○○前揭辯解，顯為
    事後卸責之詞，均不足採信。本案事證已臻明確，被告二人傷害犯行同堪認定，
    自均應依法予以論罪科刑。
二、核被告乙○○、甲○○所為，均係犯刑法第二百七十七條第一項之傷害罪。爰審
    酌被告乙○○、甲○○因一時之口角細故，即發生互毆行為，實屬不該，被告二
    人所受傷害之程度皆非重大，然二人犯罪後態度不佳，不知反省，仍一昧互指對
    方之不是等一切情狀，分別量處如主文所示之刑，並均諭知易服勞役之折算標準
    。
據上論斷，應依刑事訴訟法第第二百九十九條第一項前段，刑法第二百七十七條第一
項、第四十二條第二項，罰金罰鍰提高標準條例第一條前段、第二條，判決如主文。
本案經檢察官劉邦繡到庭執行職務。
中      華      民      國      九十一      年      九    月    十      日
                              臺灣新竹地方法院刑事第二庭
                                  法  官   魏   瑞   紅
右正本證明與原本無異。
如不服本判決，應於判決送達後十日內向本院提出上訴狀( 應附繕本 )，上訴於
臺灣高等法院。
                                  書記官   陳   凰   榆
中      華      民      國      九十一      年      九    月    十      日
附錄：
刑法第二百七十七條第一項：
傷害人之身體或健康者，處三年以下有期徒刑、拘役或一千元以下罰金。
